# 租赁 5

提问人：木叶白牙 时间：2016-01-06 23:24:05
老师您好： 准则讲解中规定土地租赁不能归类为融资租赁，为什么？

回答人：chenyiwei
你看一下准则讲解（ 2010 ）P342.

提问人：木叶白牙 时间：2016-01-08 22:43:18
陈版您好： 融资租赁的是土地使用权也不行吗？脑子有点慢，一下子转不过来。。。

回答人：chenyiwei
这一页上就解释了土地租赁为何不可能是融资租赁。你再看看。